臺灣彰化地方法院刑事判決　　　　　　　 94年度易字第543號
公　訴　人　臺灣彰化地方法院檢察署檢察官
被　　　告　乙○○
上列被告因竊盜案件，經檢察官提起公訴（94年度偵字第3027號
），本院判決如下：
    主  文
乙○○於夜間侵入有人居住之建築物竊盜，處有期徒刑捌月。
    事  實
一、乙○○前於民國90年間，曾因竊盜案件，經本院以91年度斗
    簡字第52號，判處罰金600銀元確定，於91年5月7日執行完
    畢；另於93年間，因竊盜案件，經本院於93年12月15日以93
    年度易字第1146號，判處有期徒刑3月確定，於94年4月13日
    易科罰金執行完畢（以上2案均不構成累犯）。詎其猶不知
    悔改，復基於意圖為自己不法所有，於94年2月11日夜間凌
    晨1時許，至甲○○所經營位於彰化縣溪州鄉○○路○段61號
    之橘子屋檳榔攤後方，先以不詳方法進入該內有人休息、居
    住，且足以遮風避雨，附著於地面之建築物，再徒手於該檳
    榔攤內竊取甲○○所有之現金新臺幣（下同）4,000元及電
    子遊戲機1臺，得手後即據為己有。嗣因乙○○侵入該檳榔
    攤時，為當時在該檳榔攤內休息之店員丁○○發覺，丁○○
    即乘機逃出該檳榔攤，至屋外報警，始查知上情。
二、案經彰化縣警察局北斗分局報告臺灣彰化地方法院檢察署檢
    察官偵查起訴。
    理  由
一、訊據被告乙○○固坦承曾於94年2月10日下午前往上址檳榔
    攤，與負責人甲○○聊天等情，惟矢口否認涉有上開竊盜犯
    行，辯稱：伊在94年2月10日晚上8、9時即已返家休息，案
    發當時伊已在住處睡覺，且伊手部曾經受傷，無法搬運如電
    子遊戲機之重物云云。惟查：
  (一)被告曾於94年2月11日凌晨1時許，進入上開橘子屋檳榔攤內
    乙情，業據證人即當時在檳榔攤內休息之丁○○於警詢、偵
    訊時均證稱：其因聽見碰撞聲音及腳步聲，即躲在沙發後面
    ，發現門遭打開，其因害怕就往前門跑出去，而在奔跑時回
    頭看，有看見被告在檳榔攤內，其當時與被告距離約2、3公
    尺，且當時光線是日光燈等語（見偵卷第9頁、第29頁、第
    31 頁至第32頁），又被告於進入該橘子屋檳榔攤前，該檳
    榔攤內原還有現金4,000元及電動玩具2臺，惟於被告離開後
    ，現金及其中1臺電動玩具即已不見等情，亦據證人丁○○
    於警詢時證稱：當日其逃出檳榔攤前，確定屋內還有電動玩
    具2臺及現金4,000元，待其與警察再度進屋察看時，現金及
    其中1臺電動玩具即已不見等語（見偵卷第9頁），此外，尚
    有現場照片4紙在卷可稽（見偵卷第20頁至第23頁），從而
    ，雖證人丁○○於警、偵訊時，均證稱未曾親眼目睹被告將
    現金及電動玩具竊走等語，惟依據證人丁○○上開證述，被
    告既曾於該晚進入檳榔攤內，且於被告進入檳榔攤後，該檳
    榔攤內即有現金及電動玩具失竊，應已足認定上開物品係被
    告所竊取。
  (二)至被告雖辯稱當晚檳榔攤遭竊時，伊正在住處睡覺，且伊手
    部曾受傷，無法搬運電動玩具云云，證人即被告母親丙○○
    於警詢及本院審理時則附和證稱：被告於94年2月11日凌晨1
    時許，係在住處房間睡覺等語（見偵卷第18頁及本院審判筆
    錄），被告另提出童綜合醫院一般診斷書1紙為證。惟查：
    本件被告確曾於94年2月11日凌晨1時許，在上開橘子屋檳榔
    攤出沒乙節，業據證人丁○○屢次證述在卷，而證人丙○○
    雖證稱確認被告當晚一定係在房內睡覺等語，惟證人丙○○
    於本院審理時，另證稱：因被告曾經手部受傷，故出門均係
    由其搭載，亦未曾單獨騎機車出門，且從93年7月20日至今
    ，除了農曆初2（即國曆2月10日）下午4點多至晚上8點多曾
    外出外，其餘時間均未曾單獨出門等語（見本院審判筆錄）
    ，證人丙○○上開證述，不僅與被告自承於94年2月10日當
    日係自行騎乘機車至友人住處等語相悖，且被告曾於93年10
    月12日晚間，分別在彰化縣北斗鎮○○路○段471號前，竊取
    行動電話既遂及KTV主機內之硬幣未遂，經本院以93年度易
    字第1146號，判處有期徒刑3月確定，此有該判決1份在卷可
    稽（見偵卷第36頁至第37頁），是被告在93年7月20日手部
    受傷後，絕非如證人丙○○所述，鎮日均在住處遭人看管，
    況證人即被害人甲○○、丁○○於偵訊時均證稱：其等於94
    年2月11日上午去被告住處時，被告母親說竊案發生當天被
    告整日均不在家，其等於下午時再去被告家查訪時，被告之
    母親又說被告整天都在睡覺，未外出等語（見偵卷第30頁、
    第31頁），應可認證人丙○○上開證述，顯與常情不符，應
    係為迴護被告之詞，不足為被告有利之認定；至被告雖確曾
    於93年7月19日因急診入院，診斷結果為左側鷹嘴突粉碎性
    骨折，93年7月22日接受開放性復位及鋼釘內固定手術，此
    有童綜合醫院一般診斷書1紙附卷可稽（見本院卷），惟依
    該診斷證明書僅可證明被告之手部確曾開刀，惟被告亦自承
    尚有騎乘機車之能力，是縱被告之手部能力較之一般人為弱
    ，然該手既未完全喪失效能，被告自仍可以其他方式搬運電
    動玩具。是被告此部分辯解，亦不足採信。
  (三)綜上所述，被告前開所辯，均應係事後卸責之詞，不足採信
    。本件事證已臻明確，被告竊盜犯行已堪認定，應予依法論
    科。
二、按被告於為上開竊盜犯行時，係於凌晨1時之夜間，且其所
    侵入之竊盜場所，係平時有甲○○、丁○○在內休息，有人
    居住，並有四牆、天花板，足以遮蔽風雨之建築物，核其所
    為，係犯刑法第321條第1項第1款之夜間侵入有人居住之建
    築物罪。公訴人雖認被告所為係犯同條項第2款之毀越門扇
    罪，惟查，依據證人丁○○於警、偵訊所述，證人丁○○並
    不知曉被告係如何進入該屋，且雖依卷附現場照片所示（見
    偵卷第22頁），現場檳榔攤後門之門板有破壞痕跡，惟並查
    無積極證據足以認定該門板係被告所破壞，且乏其他積極證
    據足資認定被告係踰越門扇進入該檳榔攤，是尚難逕認被告
    有該款之加重事由，從而，公訴人認被告應係該當此款加重
    事由，尚有誤會，附此敘明。爰審酌被告前已有如事實欄所
    示之數次竊盜前案，此有臺灣高等法院被告前案紀錄表存卷
    可按，且其正值壯年，不思循正當途徑獲取財物，竟利用夜
    間侵入友人經營之檳榔攤內竊取財物，所竊得之財物價值尚
    非極鉅，犯後復毫無悔意等一切情狀，核情量處如主文所示
    之刑。
據上論斷，應依刑事訴訟法第299條第1項前段，刑法第321條第1
項第1款，判決如主文。
本案經檢察官李毓珮到庭執行職務。
中　　華　　民　　國　　94　　年　　7 　　月　　28　　日
                    刑事第三庭  審判長法  官  余仕明
                                      法  官  王昌鑫
                                      法  官  簡婉倫
右正本證明與原本無異。
如不服本判決，應於判決送達後10日內，向本院提出上訴狀（須
附繕本）。
告訴人或被害人對於判決如有不服具備理由請求檢察官上訴者，
其上訴期間之計算係以檢察官收受判決正本之日期為準。
中　　華　　民　　國　　94　　年　　7 　　月　　28　　日
                                      書記官
附錄本案論罪科刑法條：
刑法第321條
犯竊盜罪而有左列情形之一者，處 6 月以上、 5 年以下有期徒
刑：
一  於夜間侵入住宅或有人居住之建築物、船艦或隱匿其內而犯
    之者。
二  毀越門扇、牆垣或其他安全設備而犯之者。
三  攜帶兇器而犯之者。
四  結夥三人以上而犯之者。
五  乘火災、水災或其他災害之際而犯之者。
六  在車站或埠頭而犯之者。
前項之未遂犯罰之。
